臺灣高等法院臺南分院刑事判決　　　　　　　　九十三年度上易字第三二號　Ｃ
　　　上　訴　人
　　　即　被　告　丙　○　○
　　　上　訴　人
　　　即　被　告　乙　○　○
　　　右　一　人　劉　　意　律師
　　　選任辯護人　孫　則　芳
右上訴人因竊盜案件，不服臺灣嘉義地方法院九十二年度易字第三九二號中華民國九
十三年四月三十日第一審判決（起訴案號：臺灣嘉義地方法院檢察署九十二年度偵字
第六四二九號），提起上訴，本院判決如左：
      主      文
上訴駁回。
      事      實
一、丙○○、乙○○二人共同基於意圖為自己不法所有之犯意聯絡，於民國（下同）
    九十二年九月二十四日上午九時三十分許，由丙○○騎乘車牌ＬＲＦ─二二二號
    重機車附載乙○○，分持客觀上具有殺傷力之梅花扳手、活動扳手各乙支，前往
    嘉義市○○○路五一五巷二七０號丁○○所有之工廠內，以上開工具鬆啟二樓地
    板鐵片螺絲，欲行竊鐵片之際，為丁○○發覺報警當場查獲，始未得逞，並經警
    扣得其等所有共同供本件犯罪所用之梅花扳手、活動扳手各一支及手套一雙。
二、案經嘉義市警察局第一分局報請臺灣嘉義地方法院檢察署檢察官偵查起訴。
      理      由
一、右揭犯行，訊之上訴人即被告丙○○、乙○○均矢口否認，皆辯稱：伊等是要去
    工廠後方的魚池餵魚，工廠乃魚池必經路線，伊等沒有去工廠二樓偷鐵板，工具
    也不是渠等的云云，經查：
  (一)上開事實，業據被害人丁○○指訴：「（問：你於九十二年九月二十三日有去現
    場？）是的。還鎖上二道門。（問：你二十四日早上幾點到？）九點十幾分到，
    我發現小偷的時候，看得很清楚，因為被告以前在工廠工作。（問：你是先發現
    他們的機車？）我發現他們的機車，我上樓梯看，被告二人在鬆啟我的鐵板，我
    就到前門打電話報案。（問：你可以明確指出當時鬆啟螺絲是何人？）被告二人
    都有，看到警察來了，一個去騎機車，一個去水池。（問：你當時看到工廠外面
    有無其他人？）沒有。許瑞和是警察到場以後他才到的。（問：你看到他們二人
    在樓上的時候，拿什麼工具？）就是遺留現場的工具，我看到時候就跑到前門打
    電話報案，不敢在那裡打電話。（問：當時二樓光線如何？）看得清楚，窗戶都
    被小偷搶光了。（問：你報警以後，直至警察到場時間？）十幾分鐘才到，我當
    時不驚動他們，他們就拆到警察到場，一個騎機車，一個從側門那裡過去。（問
    ：在警察到場之前，你一直在現場看住？）是。（問：警察來的時候，警車有無
    鳴叫？）有閃燈。（問：他們看到閃燈以後如何反應？）一個要騎機車，一個從
    田裡面過來。騎機車的人已經騎出來了，就是在中間的門，我才把他攔下來，我
    說你不能走。被我攔下來那個人，他（丙○○）說是去釣魚，但並沒有釣具。（
    問：你看到他們行竊到警察到場之前，你的視線有無離開過被告二人？）沒有。
    （問：鐵板有沒有辦法載運？）應該不是機車載運，可能先拆卸，然後再叫車裝
    運。（問：你九點多到工廠時，工廠外面尤其水池那裡有無人在那裡？）沒有。
    （問：一直到警察到場時，外面有無人活動？）沒有。（問：你確定他們是從工
    廠下來的？）是的。（問：現場只有被告二人？）是的。」等情綦詳（詳見原審
    九十三年四月二十一日審判筆錄），核與證人即到場處理員警李元亮、曾逢輝、
    李碧文證稱：伊等到場時，丙○○騎機車要走，乙○○則從水池方向走出，腳上
    沾滿泥巴，被告二人辯稱要去水池釣魚、放魚，神色緊張；要到水池應由工廠前
    田埂即可進入，田中沒有作物，只生有雜草；當天二樓空曠、光線清楚，扣案工
    具遺留於二樓地板等語相符（詳見原審九十三年四月二十一日審判筆錄）。而告
    訴人丁○○更於本院審理中再指證稱「我有現場看到他們二人在拆，我有打電話
    一一０報案，我在偵查中講的很詳細」等語甚詳在卷，足證告訴人丁○○屢次於
    警訊、偵查、原審及本院審理中所稱當時確有目睹被告二人著手拆工廠內之鐵片
    等情，應係真實，堪以採信。
  (二)依告訴人就被告二人面目、行竊經過，均親眼所見，當時為早晨九時許，工廠二
    樓光線充足，且工廠設有二道門禁、內外分明，當時並無他人在內，亦無誤認之
    虞，雖被告乙○○之父甲○○於本院審理中證述當時要到魚池必須經過工廠內及
    伊與告訴人丁○○有仇怨等情，仍無法做為被告等有利之證明。又遺留在現場之
    梅花扳手、活動扳手各一支及手套一雙，若為案外人之竊賊者所遺留，惟依留在
    現場之上開工具以觀，顯係拆卸鐵片所用之工具，若係案外人之竊賊者所有，依
    常理而論，竊賊者於竊取物品後，必將工具隨身帶走，不可能將竊取之工具留在
    現場，是本院認遺留在現場之梅花扳手等工具應係被告二人見警察來到現場後，
    不敢帶出而放在現場，以免被搜出做為證據，因而該等扣案之梅花扳手等工具係
    被告二人所有共同拆除工廠內鐵片之工具應無庸置疑。
  (三)被告丙○○、乙○○辯稱：渠等係應許瑞和之邀，前往許瑞和之魚池餵魚一節云
    云，已據證人許瑞和於偵查中結證稱：伊於九月二十三日、二十四日這二天並無
    邀請他人去魚池等語（詳見偵卷第十一頁）所否認，且證人戴登貴證述：伊和丙○○、乙○○常到水池，也是穿越工廠，但是機車都會停在工廠內另一邊的鐵捲
    門旁，再直接過去水池，如果釣魚、放魚一定要帶釣具、網子或塑膠袋等工具等
    語（詳見原審九十三年四月二十一日審判筆錄），是被告二人若果欲前往釣魚、
    放魚，何以並未攜有釣具、魚簍？二人同往水池，何以僅乙○○腳上沾有泥巴，
    而丙○○尚著鞋履？且其等若欲由工廠穿越前往水池，何以機車非如平常直接停
    放於工廠內另一邊可通往水池之鐵捲門邊，而停放於工廠正大門旁？被告辯護人
    雖辯稱依警方拍照之照片所示，水池旁遺有網子和水瓢云云，然依該照片所示，
    顯係放置許久，顯非被告當天帶去，亦非主要釣魚而網魚工具（照片係網子像小
    網，非網魚所用）是其等所辯不符常情，凡此均有可疑。
  (四)此外，復有現場照片二十九幀、現場圖及原審之勘驗筆錄各一份在卷可稽，梅花
    扳手、活動扳手各一支及手套一雙扣案足資佐證，被告辯護人雖辯稱被告所為僅
    係預備犯而不罰或係中止未遂云云，然查依前所示，被告以扳手鬆啟地板鐵片螺
    絲，顯已著手竊取，雖因告訴人報案，見員警到場而停止竊取而未遂，尚難認因
    已意而中止，是被告等所辯顯為卸責之詞，委無足採，本件事證明確，被告二人
    犯行均堪認定。
二、查梅花扳手及活動扳手各一支，均為金屬製品，質地堅硬，在客觀上對人之生命
    、身體具有危險性，足供作為兇器使用，有照片二幀附於原審卷可資佐證；又按
    所謂兇器，其種類並無限制，凡客觀上足對人之生命、身體、安全構成威脅，具
    有危險性之兇器均屬之，且只須行竊時攜帶此種具有危險性之兇器為已足，並不
    以攜帶之初有行兇之意圖為必要，有最高法院七十九年台上字第五二五三號判例
    可稽。核被告丙○○、乙○○二人所為，均係犯刑法第三百二十一條第二項、第
    一項第三款之攜帶兇器竊盜未遂罪。又被告二人就上開犯行，彼此間有犯意之聯
    絡及行為之分擔，均為共同正犯。被告二人雖已著手竊盜行為之實施，惟未及得
    手即遭查獲，其犯罪尚屬未遂，爰依刑法第二十六條前段之規定，各按既遂犯之
    刑度減輕其刑。
三、原審適用刑法第二十八條、第二十六條前段、第三百二十一條第二項、第一項第
    三款（漏引第二項）、第四十一條第一項前段、第三十八條第一項第二款，罰金
    罰鍰提高標準條例第二條之規定，並參酌被告二人正值壯年，竟不思進取，竊取
    他人財物、所生之危害程度及其等犯罪後否認犯行，態度非佳等一切情狀，分別
    對被告丙○○、乙○○各量處有期徒刑六月，並均諭知易科罰金之折算標準，以
    資儆懲。另以扣案之梅花扳手、活動扳手各一支及手套一雙，均係供其等行竊所
    用之物，且為被告等所有，爰均依刑法第三十八條第一項第二款之規定宣告沒收
    等情。本院經核其認事用法，均無不當，量刑亦稱妥適。被告上訴意旨，猶執前
    詞，否認犯罪，為無理由，均應予駁回。
據上論斷，應依刑事訴訟法第三百六十八條，判決如主文。
本案經檢察官李傳來到庭執行職務。
中    華    民    國      九十三      年      八      月      四        日
                                  臺灣高等法院臺南分院刑事第五庭
                                      審判長法官  楊    明    章
                                            法官  戴    勝    利
                                            法官  顏    基    典
右正本證明與原本無異。
不得上訴。
                                      法院書記官  呂    嘉    文
中    華    民    國      九十三      年      八      月      五        日
附錄法條：
刑法第三百二十一條：
犯竊盜罪而有左列情形之一者，處六月以上、五年以下有期徒刑：
一  於夜間侵入住宅或有人居住之建築物、船艦或隱匿其內而犯之者。
二  毀越門扇、牆垣或其他安全設備而犯之者。
三  攜帶兇器而犯之者。
四  結夥三人以上而犯之者。
五  乘火災、水災或其他災害之際而犯之者。
六  在車站或埠頭而犯之者。
前項之未遂犯罰之。
